臺灣臺南地方法院刑事判決
110年度訴字第438號
公  訴  人  臺灣臺南地方檢察署檢察官
被      告  陳冠偉



訴訟代理人  岳世晟律師
            茆臺雲律師
上列被告因違反毒品危害防制條例等案件，經檢察官提起公訴（
110年度偵字第8078號）及移送併辦（110年度偵字第11546號）
，本院判決如下：
    主  文
陳冠偉犯如附表「判決主文、宣告刑及沒收」欄所示之罪，各處
如附表「判決主文、宣告刑及沒收」欄所示之刑及沒收。應執行
有期徒刑陸年陸月，沒收部分併執行之。
    事  實
一、陳冠偉明知甲基安非他命為毒品危害防制條例管制之第二級
    毒品，亦屬藥事法列管之禁藥，不得無故販賣、轉讓，竟基
    於販賣第二級毒品甲基安非他命以營利之犯意，以其所有之
    iPhone行動電話（插入門號0000000000號SIM卡使用）作為
    聯絡販賣毒品之工具，於附表編號1至16所示時間、地點，
    以附表編號1至16所示之價格，販賣第二級毒品甲基安非他
    命與劉鍇霖、王世宏、陳秀玲、郭鴻祺四人，並取得其等交
    付如附表編號1至16所示之價金。其復基於轉讓禁藥甲基安
    非他命之犯意，以上開行動電話為聯絡工具，於附表編號17
    、18所示時間、地點，無償轉讓禁藥甲基安非他命與羅志原
    施用。嗣於110年4月6日15時30分許，經警持檢察官核發之
    拘票將陳冠偉拘提到案，並扣得其所有供聯絡販賣第二級毒
    品、轉讓禁藥所用之iPhone行動電話（含門號0000000000號
    SIM卡一張）一支。
二、案經臺灣臺南地方檢察署檢察官指揮臺南市政府警察局第一
    分局偵查起訴暨移送併辦。
    理  由
一、證據能力方面：
    本案檢察官所舉用以證明被告陳冠偉犯罪，並為本判決引用
    之各項證據，其中供述證據部分，均未據被告及其選任辯護
    人爭執證據能力，且迄至本案辯論終結，亦未就證據能力聲
    明異議，本院審酌各該供述證據作成當時，既非受違法詢問
    ，亦無何影響被告或證人陳述任意性之不適當情況，所供、
    所證內容復與本案事實有相當之關聯性，亦無其他可信度明
    顯過低之情形，依刑事訴訟法第156條第1項、第159條之5之
    規定，前揭被告及證人於警詢、偵查中所為之供、證內容均
    有證據能力。至檢察官所舉用以證明被告犯罪並為本判決引
    用之各項非供述證據，均非違背法定程序取得，依同法第15
    8條之4之反面解釋，亦有證據能力。
二、得心證之理由：
　㈠訊據被告對於上開犯罪事實，均坦承不諱，且被告販賣第二
    級毒品甲基安非他命與附表編號1至16所示劉鍇霖、王世宏
    、陳秀玲、郭鴻祺四人，另轉讓禁藥甲基安非他命與附表編
    號17、18所示羅志原施用等情，亦經劉鍇霖、王世宏、陳秀
    玲、郭鴻祺、羅志原證述明確（見偵卷㈠第7至33、83至87、
    91至108、165至169、173至178、213至217、221至227、259
    至263、267至274、309至313頁；警卷第87至113同偵卷㈠第7
    至33、145至150頁同偵卷㈠第173至178頁），並有本院110年
    聲監字第25、69號及110年聲監續字第67、122、124號通訊
    監察書（見偵卷㈡第205至209、259至267頁）、被告與劉鍇
    霖、王世宏、陳秀玲、郭鴻祺、羅志原五人自110年1月15日
    至同年2月13日之通訊監察譯文（見偵卷㈠第41至62、109至1
    28、185至186、229至234、275至277頁；警卷第121至142頁
    ）、郭鴻祺與被告(暱稱陳冠獻)之通聯紀錄擷圖（見偵卷㈠
    第245頁）、本院110年聲搜字第373號搜索票、臺南市政府
    警察局第一分局搜索扣押筆錄、扣押物品目錄表（見警卷第
    269頁；偵卷㈡第59至65頁）在卷暨被告所有之iPhone行動電
    話（含門號0000000000號SIM卡一張）一支扣案可資佐證。
　㈡按販賣毒品係違法行為，非可公然為之，且有其獨特之販售
    通路及管道，復無公定價格，販賣者除可以調高毒品取得價
    格後再予以賣出之方式，賺取價差獲利外，亦可以同一價格
    賣出，但藉由稀釋毒品純度或減少毒品份量等方式，從中賺
    取量差以獲得利益。每次買賣之價量，可能隨時依雙方關係
    深淺、資力、需求量及對行情之認知、毒品純度、來源是否
    充裕、查緝鬆嚴、購買者被查獲時供述購買對象之可能風險
    評估等，而異其標準，非可一概而論。而第二級毒品安非他
    命為政府嚴予查緝之違禁物，販賣者刑責甚重，設若無利可
    圖，衡情應無甘冒遭查獲之風險而無端將毒品交付他人之理
    。查被告坦承事實欄所示販賣第二級毒品行為均出於營利之
    意圖，且供承：每販賣1千元約可獲利2、3百元；販賣5百元
    約可獲利1百元等語（見本院卷第132、182頁），足證被告
    確有販賣第二級毒品甲基安非他命以營利之意圖無疑。
　㈢綜上所述，堪認被告之自白與事實相符，應可採信。本案事
    證明確，被告犯行洵堪認定，應依法論科。
三、論罪及刑之加減：　　
　㈠按甲基安非他命雖係毒品危害防制條例所定之第二級毒品，
    但其亦屬於藥事法所稱之禁藥，而明知為禁藥而轉讓者，藥
    事法第83條亦定有處罰明文；故行為人明知為禁藥甲基安非
    他命而轉讓他人者，除成立毒品危害防制條例第8條第2項之
    轉讓第二級毒品罪外，亦構成藥事法第83條第1項之轉讓禁
    藥罪，此係屬同一犯罪行為而同時有二種法律可資處罰之法
    條（規）競合情形，依「重法優於輕法」、「後法優於前法
    」等法理，於無毒品危害防制條例第8條第6款及第9條所定
    應加重其刑至二分之一之情形下，應擇較重之藥事法第83條
    第1項規定處斷。　
　㈡是核被告所為，係犯毒品危害防制條例第4條第2項之販賣第
    二級毒品罪（附表編號1至16，共十六罪）及藥事法第83條
    第1項之轉讓禁藥罪（附表編號17、18，共二罪）。被告販
    賣前持有第二級毒品甲基安非他命之低度行為，均為各次販
    賣之高度行為所吸收，不另論罪。而持有禁藥甲基安非他命
    ，藥事法並無處罰明文，是無高度之轉讓禁藥刑為吸收低度
    持有禁藥行為之問題。被告各次販賣第二級毒品、轉讓禁藥
    犯行，犯意各別，行為互殊，應分論併罰。
　㈢檢察官移送併辦（110年度偵字第11546號）部分，與起訴部
    分為事實上同一案件，原為本院審理範圍，併予敘明。
　㈣被告曾因施用毒品、恐嚇等案件，經本院以105年度簡字第30
    31號、106年度訴字第126號、106年度易字第498號、106年
    度簡字第2881號判決分別判處有期徒刑6月、3月、7月、6月
    確定，並經本院以107年度聲字第1436號裁定定應執行有期
    徒刑1年6月確定，於108年3月27日縮短刑期執行完畢，有臺
    灣高等法院被告前案紀錄表在卷可憑。其於前開有期徒刑執
    行完畢後5年內故意再犯本案有期徒刑以上之各罪，均合於
    累犯加重之要件。考量被告施用毒品進而轉讓甚至販賣營利
    ，犯罪情節均較單純施用嚴重，害及他人身心健康，對社會
    治安有實質不良影響，審酌其前案施用毒品部分與本案販賣
    毒品、轉讓禁藥之罪質關聯性，以及前經徒刑執行完畢後，
    短時間內再犯本案販賣毒品、轉讓禁藥等罪，足認其確有刑
    罰反應力不佳之情形。又依其犯罪情節，其所涉販賣第二級
    毒品、轉讓禁藥等罪犯罪情節重大，經依法定事由為刑之加
    減後，亦無量處最低法定刑仍屬罪刑不相當而過重情事，應
    各依刑法第47條第1項規定，加重其刑；惟法定本刑中屬無
    期徒刑部分依法不得加重，爰僅就法定刑中屬有期徒刑及罰
    金刑部分，加重其刑。
　㈤按行為人轉讓同屬禁藥之第二級毒品甲基安非他命（未達法
    定應加重其刑之一定數量）予成年人（非孕婦），依重法優
    於輕法之原則，擇較重之藥事法第83條第1項轉讓禁藥罪論
    處，如行為人於偵查及歷次審判中均自白，仍應適用毒品危
    害防制條例第17條第2項規定減輕其刑（最高法院109年度台
    上大字第4243號裁定意旨參照）。查被告自警詢、偵查乃至
    本院審理中，對於附表所示販賣第二級毒品、轉讓禁藥犯行
    ，均自白不諱，且本案並無證據證明被告轉讓羅志原施用之
    甲基安非他命已達法定加重其刑之數量，揆諸前揭說明，應
    依毒品危害防制條例第17條第2項之規定，就其所犯如附表
    所示各罪均減輕其刑，並先加後減。
　㈥本案並未因被告供出毒品來源而查獲其他正犯或共犯，是本
    案並無毒品危害防制條例第17條第1項規定之適用。又刑法
    第59條規定之酌量減輕，必於犯罪情狀或另有特殊之原因與
    環境，在客觀上足以引起一般同情而可憫恕，認為即予宣告
    法定最低度刑尤嫌過重者，始有適用（最高法院45年台上字
    第1165號判決意旨參照）。而所謂法定最低度刑，於遇有依
    其他法定減輕事由減輕其刑時，係指減輕後之最低度處斷刑
    而言。查被告為智識健全之成年人，對政府嚴格查緝販賣毒
    品之行為，自無不知之理，其明知販毒為法所嚴禁，竟仍為
    本案販毒行為，危害社會治安及國民健康，在客觀上顯不足
    引起一般同情。況依被告前案紀錄所示，其先前曾因施用第
    二級毒品等案件經法院判處罪刑並入監執行，甫於108年3月
    27日執行完畢，竟再為本案販賣毒品、轉讓禁藥犯行，顯見
    其並未因前案刑之執行而獲有警惕，反而一再接觸毒品，甚
    至變本加厲從事販毒行為，所為自難認有何值得同情之處。
    復以被告所犯販賣第二級毒品罪之最低法定本刑為10年以上
    有期徒刑，經前揭法定刑之加減後，處斷刑度為逾有期徒刑
    5年，嚴峻程度已較為和緩，難認有情輕法重之情，且別無
    其他可憫實據，無再酌減其刑之餘地。辯護人以被告尚有幼
    子需要扶養，而其坦承犯行，減省司法資源，復協助指認其
    他販毒者，請求依刑法第59條規定予以減輕其刑等語，均屬
    刑法第57條所定量刑事由，不足為適用刑法第59條規定之依
    據，併予敘明。
四、刑之酌科及沒收之宣告：
　㈠審酌被告前有施用毒品遭法院判處罪刑之前案紀錄，其明知
    第二級毒品甲基安非他命具成癮性，竟貪圖一己私利，無視
    國家杜絕毒品犯罪之禁令而為本案販賣第二級毒品及轉讓禁
    藥犯行，足令購毒者、受讓者沉迷毒癮無法自拔，助長施用
    毒品歪風，甚至引發各式犯罪，於社會治安及國民健康均有
    相當負面影響，行為實有不當；惟念被告為警查獲後迄本院
    審理終結前均坦承犯行，尚具悔意，且所販賣之毒品數量、
    價格非鉅、販賣、轉讓對象非眾；兼衡其自陳之智識程度、
    經濟、家庭生活狀況等一切情狀，分別量處如附表編號1至1
    8所示之刑。
　㈡扣案之iPhone行動電話（含門號0000000000號SIM卡一張）一
    支，乃被告所有供販賣第二級毒品、轉讓禁藥所用之物，業
    據被告自承在卷，應依毒品危害防制條例第19條第1項之規
    定宣告沒收。未扣案如附表編號1至16販賣金額欄所示款項
    ，乃被告販賣毒品所得之價金，應依刑法第38條之1第1項前
    段之規定宣告沒收，並於全部或一部不能沒收或不宜執行沒
    收時，依同條第3項之規定，追徵其價額。
據上論斷，應依刑事訴訟法第299條第1項前段，藥事法第83條第
1項，毒品危害防制條例第4條第2項、第17條第2項、第19條第1
項，刑法第11條前段、第47條第1項、第51條第5款、第38條之1
第1項前段、第3項，判決如主文。
本案經檢察官許嘉龍提起公訴及移送併辦、檢察官呂舒雯到庭執
行職務。
中　　華　　民　　國　　110 　年　　10　　月　　14　　日
　　　　　　　　　刑事第十四庭  審判長法　官　周紹武
　　　　　　　　　                    法  官  蕭雅毓
　　　　　　　　　                    法  官  林岳葳
以上正本證明與原本無異。
如不服本判決應於收受本判後20日內向本院提出上訴書狀，並應
敘述具體理由。其未敘述上訴理由者，應於上訴期間屆滿後20日
內向本院補提理由書狀（均須按他造當事人之人數附繕本）「切
勿逕送上級法院」。
  　　　　　　　　      　　　　　　　書記官　謝盈敏
中　　華　　民　　國　　110 　年　　10　　月　　14　　日
附錄本案論罪科刑法條：
毒品危害防制條例第4條第2項
製造、運輸、販賣第二級毒品者，處無期徒刑或10年以上有期徒
刑，得併科新臺幣1千5百萬元以下罰金。
藥事法第83條第1項
明知為偽藥或禁藥，而販賣、供應、調劑、運送、寄藏、牙保、
轉讓或意圖販賣而陳列者，處7年以下有期徒刑，得併科新臺幣5
千萬元以下罰金。

附表：
編號 購毒者 時  間 地  點 販賣金額 （新臺幣） 交易過程 判決主文、宣告刑及沒收 1 劉鍇霖 110年1月23日15時30分許 臺南市善化區善化啤酒廠附近便利商店 1000元 劉鍇霖以行動電話0000000000門號撥打被告持用之行動電話0000000000門號（110年1月23日13時35分、14時20分、15時01分、25分）聯絡後，被告前往左列地點，交付第二級毒品甲基安非他命一包予劉鍇霖，劉鍇霖交付1000元予被告。 陳冠偉販賣第二級毒品，累犯，處有期徒刑伍年貳月。扣案iPhone行動電話壹支（含門號0000000000號SIM卡壹張）沒收；未扣案犯罪所得新臺幣壹仟元沒收，於全部或一部不能沒收或不宜執行沒收時，追徵其價額。 2 劉鍇霖 110年1月25日21時許 臺南市○市區○○000號之1「宇捷汽車音響」附近 1000元 劉鍇霖以行動電話0000000000門號撥打被告持用之行動電話0000000000門號（110年1月25日17時36分、19時50分、20時14分、51分、21時）聯絡後，被告前往左列地點，交付第二級毒品甲基安非他命一包予劉鍇霖，劉鍇霖交付1000元予被告。 陳冠偉販賣第二級毒品，累犯，處有期徒刑伍年貳月。扣案iPhone行動電話壹支（含門號0000000000號SIM卡壹張）沒收；未扣案犯罪所得新臺幣壹仟元沒收，於全部或一部不能沒收或不宜執行沒收時，追徵其價額。 3 劉鍇霖 110年2月9日18時30分許 臺南市○○區○○○00號「南寶樹脂」工廠附近 1000元 劉鍇霖以行動電話0000000000門號撥打被告持用之行動電話0000000000門號（110年2月9日17時49分、18時09分、26分、29分）聯絡後，被告前往左列地點，交付第二級毒品甲基安非他命一包予劉鍇霖，劉鍇霖交付1000元予被告。 陳冠偉販賣第二級毒品，累犯，處有期徒刑伍年貳月。扣案iPhone行動電話壹支（含門號0000000000號SIM卡壹張）沒收；未扣案犯罪所得新臺幣壹仟元沒收，於全部或一部不能沒收或不宜執行沒收時，追徵其價額。 4 劉鍇霖 110年3月16日12時許 臺南市西港區西港大橋附近 1000元 劉鍇霖以行動電話0000000000門號撥打被告持用之行動電話0000000000門號（110年3月16日11時17分）聯絡後，被告前往左列地點，交付第二級毒品甲基安非他命一包予劉鍇霖，劉鍇霖交付1000元予被告。 陳冠偉販賣第二級毒品，累犯，處有期徒刑伍年貳月。扣案iPhone行動電話壹支（含門號0000000000號SIM卡壹張）沒收；未扣案犯罪所得新臺幣壹仟元沒收，於全部或一部不能沒收或不宜執行沒收時，追徵其價額。 5 王世宏 110年1月29日11時51分許 臺南市新市區道爺路南科新港堂 1000元 王世宏以行動電話0000000000門號撥打被告持用之行動電話0000000000門號（110年1月29日11時25分、32分、45分、48分）聯絡後，被告前往左列地點，交付第二級毒品甲基安非他命一包予王世宏，王世宏交付1000元予被告。 陳冠偉販賣第二級毒品，累犯，處有期徒刑伍年貳月。扣案iPhone行動電話壹支（含門號0000000000號SIM卡壹張）沒收；未扣案犯罪所得新臺幣壹仟元沒收，於全部或一部不能沒收或不宜執行沒收時，追徵其價額。   6 王世宏 110年1月31日13時許 臺南市○○○○○○○○道○號公路下方某處 1000元 王世宏以行動電話0000000000門號撥打被告持用之行動電話0000000000門號（110年1月31日12時16分）聯絡後，被告前往左列地點，交付第二級毒品甲基安非他命一包予王世宏，王世宏當場先交付500元予被告；翌日在同樣地點再交付500元予被告。 陳冠偉販賣第二級毒品，累犯，處有期徒刑伍年貳月。扣案iPhone行動電話壹支（含門號0000000000號SIM卡壹張）沒收；未扣案犯罪所得新臺幣壹仟元沒收，於全部或一部不能沒收或不宜執行沒收時，追徵其價額。   7 王世宏 110年2月1日12時5分許 臺南市○○○○○○○○道○號公路下方某處 1000元 王世宏以行動電話0000000000門號撥打被告持用之行動電話0000000000門號（110年2月1日8時22分、9時26分、27分、11時38分、55分）聯絡後，被告前往左列地點，交付第二級毒品甲基安非他命一包予王世宏，王世宏當場交付1000元予被告。 陳冠偉販賣第二級毒品，累犯，處有期徒刑伍年貳月。扣案iPhone行動電話壹支（含門號0000000000號SIM卡壹張）沒收；未扣案犯罪所得新臺幣壹仟元沒收，於全部或一部不能沒收或不宜執行沒收時，追徵其價額。   8 王世宏 110年2月2日12時15分後某時 臺南市○○○○○○○○道○號公路下方某處 500元 王世宏以行動電話0000000000門號撥打被告持用之行動電話0000000000門號（110年2月2日10時36分、11時57分、58分、12時15分）聯絡後，被告前往左列地點，交付第二級毒品甲基安非他命一包予王世宏，王世宏當場交付500元予被告。 陳冠偉販賣第二級毒品，累犯，處有期徒刑伍年貳月。扣案iPhone行動電話壹支（含門號0000000000號SIM卡壹張）沒收；未扣案犯罪所得新臺幣伍佰元沒收，於全部或一部不能沒收或不宜執行沒收時，追徵其價額。   9 王世宏 110年2月6日17時30分許 臺南市○○區○○里0000號「米琪幼稚園」旁 1000元 王世宏以行動電話0000000000門號撥打被告持用之行動電話0000000000門號（110年2月6日11 時58分、17時02分、21分、27分）聯絡後，被告前往左列地點，交付第二級毒品甲基安非他命一包予王世宏，王世宏當場交付1000元予被告。 陳冠偉販賣第二級毒品，累犯，處有期徒刑伍年貳月。扣案iPhone行動電話壹支（含門號0000000000號SIM卡壹張）沒收；未扣案犯罪所得新臺幣壹仟元沒收，於全部或一部不能沒收或不宜執行沒收時，追徵其價額。  10 陳秀玲 110年2月6日17時45分許 臺南市安南區「台灣歷史博物館」前 2000元 陳秀玲以行動電話0000000000門號撥打被告持用之行動電話0000000000門號（110年2月6日17時37分）聯絡後，被告前往左列地點，交付第二級毒品甲基安非他命一包予陳秀玲，陳秀玲當場交付2000元予被告。 陳冠偉販賣第二級毒品，累犯，處有期徒刑伍年貳月。扣案iPhone行動電話壹支（含門號0000000000號SIM卡壹張）沒收；未扣案犯罪所得新臺幣貳仟元沒收，於全部或一部不能沒收或不宜執行沒收時，追徵其價額。  11  陳秀玲 110年2月8日17時40分許 臺南市永康區大灣三街全家便利商店前 2000元 陳秀玲以行動電話0000000000門號撥打被告持用之行動電話0000000000門號（110年2月8日14時54分、17時09分）聯絡後，被告前往左列地點，交付第二級毒品甲基安非他命一包予陳秀玲，陳秀玲當場交付2000元予被告。 陳冠偉販賣第二級毒品，累犯，處有期徒刑伍年貳月。扣案iPhone行動電話壹支（含門號0000000000號SIM卡壹張）沒收；未扣案犯罪所得新臺幣貳仟元沒收，於全部或一部不能沒收或不宜執行沒收時，追徵其價額。  12 陳秀玲 110年2月12日2時許 臺南市永康區大灣三街全家便利商店前 1500元 陳秀玲以行動電話0000000000門號撥打被告持用之行動電話0000000000門號（110年2月12日1時8分）聯絡後，被告前往左列地點，交付第二級毒品甲基安非他命一包予陳秀玲，陳秀玲當場交付1500元予被告。 陳冠偉販賣第二級毒品，累犯，處有期徒刑伍年貳月。扣案iPhone行動電話壹支（含門號0000000000號SIM卡壹張）沒收；未扣案犯罪所得新臺幣壹仟伍佰元沒收，於全部或一部不能沒收或不宜執行沒收時，追徵其價額。  13 郭鴻祺 110年2月6日17時40分許 臺南市麻豆區謝厝里謝厝寮陳冠偉住處 500元 郭鴻祺以行動電話0000000000門號撥打被告持用之行動電話0000000000門號（110年2月6日17時40分）聯絡後，郭鴻祺前往左列地點，拿取第二級毒品甲基安非他命當場施用後，郭鴻祺再於同日21時許交付500元予被告。 陳冠偉販賣第二級毒品，累犯，處有期徒刑伍年貳月。扣案iPhone行動電話壹支（含門號0000000000號SIM卡壹張）沒收；未扣案犯罪所得新臺幣伍佰元沒收，於全部或一部不能沒收或不宜執行沒收時，追徵其價額。  14 郭鴻祺 110年2月12日19時許 臺南市永康區南工街統一便利超商附近 1000元 郭鴻祺以行動電話0000000000門號撥打被告持用之行動電話0000000000門號（110年2月12日18時25分）聯絡後，被告前往左列地點，交付第二級毒品甲基安非他命予郭鴻祺，郭鴻祺當場交付1000元予被告。 陳冠偉販賣第二級毒品，累犯，處有期徒刑伍年貳月。扣案iPhone行動電話壹支（含門號0000000000號SIM卡壹張）沒收；未扣案犯罪所得新臺幣壹仟元沒收，於全部或一部不能沒收或不宜執行沒收時，追徵其價額。  15 郭鴻祺 110年2月25日18時許 臺南市○○區○○街00巷00號郭鴻祺住處 500元 郭鴻祺以行動電話0000000000門號撥打被告持用之行動電話0000000000門號（110年2 月25日16時34分）聯絡後，被告前往左列地點，交付第二級毒品甲基安非他命予郭鴻祺，郭鴻祺當場交付500元予被告。 陳冠偉販賣第二級毒品，累犯，處有期徒刑伍年貳月。扣案iPhone行動電話壹支（含門號0000000000號SIM卡壹張）沒收；未扣案犯罪所得新臺幣伍佰元沒收，於全部或一部不能沒收或不宜執行沒收時，追徵其價額。  16 郭鴻祺 110年4月3日11時許 臺南市南區灣裡路某工地 500元 郭鴻祺以上開手機門號所使用之Messenger聯絡被告(以陳冠獻之名義)後，被告前往左列地點交付第二級毒品甲基安非他命予郭鴻祺，郭鴻祺當場交付500元予被告。 陳冠偉販賣第二級毒品，累犯，處有期徒刑伍年貳月。扣案iPhone行動電話壹支（含門號0000000000號SIM卡壹張）沒收；未扣案犯罪所得新臺幣伍佰元沒收，於全部或一部不能沒收或不宜執行沒收時，追徵其價額。  17  羅志原 110年2月23日15時30分許 臺南市麻豆區謝厝里謝厝寮陳冠偉住處 無償 羅志原以行動電話0000000000門號撥打被告持用之行動電話0000000000門號（110年2月23日15時10分）聯絡後，羅志原前往左列地點，被告無償提供甲基安非他命予羅志原施用。 陳冠偉犯藥事法第八十三條第一項之轉讓禁藥罪，累犯，處有期徒刑柒月。扣案iPhone行動電話壹支（含門號0000000000號SIM卡壹張）沒收。  18 羅志原 110年3月4日19時5分許 臺南市麻豆區謝厝里謝厝寮陳冠偉住處 無償 羅志原以市內電話與被告持用之行動電話0000000000門號（110年3月4日17時51分、59分、18時56分）聯絡後，羅志原前往左列地點，被告無償提供甲基安非他命予羅志原施用。 陳冠偉犯藥事法第八十三條第一項之轉讓禁藥罪，累犯，處有期徒刑柒月。扣案iPhone行動電話壹支（含門號0000000000號SIM卡壹張）沒收。